臺灣臺北地方法院簡易民事判決
111年度店簡字第709號
原      告  賈雲華  

被      告  陳仁龍  

            洪人和  

上列當事人間排除侵害事件，本院判決如下：
　　主    文
原告之訴駁回。
訴訟費用由原告負擔。
    事實及理由
一、按原告之訴，依其所訴之事實，在法律上顯無理由者，法院
    得不經言詞辯論，逕以判決駁回之，民事訴訟法第249 條第
    2 項定有明文。又所謂原告之訴，依其所訴之事實，在法律
    上顯無理由者，係指依原告於訴狀內記載之事實觀之，在法
    律上顯然不能獲得勝訴之判決者而言，最高法院62年台上字
    第845號判決要旨可供參照。
二、原告起訴主張：原告為門牌號碼新北市○○區○○路000巷00弄0
    號7樓房屋(下稱系爭7樓建物)之住戶；被告陳仁龍為同址5 
    樓房屋(下稱系爭5樓建物)之住戶，被告洪人和則為同址3樓
    房屋(下稱系爭3樓建物)之住戶。原告前因車禍事故導致右
    小腿脛骨開放性及粉碎性骨折，需用助行器行走，以及使用
    緩降機下樓，惟被告二人之上開建物後陽台突出鐵窗部分違
    法占用緩降機法定的垂降空間，使得原告使用緩降機下降空
    間遭到阻擋，可能導致無法及時逃生，經過消防局多次勸導
    ，被告仍置之不理。為此，爰依民法第767條第1項之規定提
    起本訴，並聲明：被告陳仁龍應拆除系爭5 樓建物後陽台違
    法突出86公分鐵窗與女兒牆齊平，被告洪人和應拆除系爭3 
    樓建物違法突出86公分鐵窗與女兒牆齊平；訴訟費用由被告
    負擔。
三、按所有人對於無權占有或侵奪其所有物者，得請求返還之。
    對於妨害其所有權者，得請求除去之。有妨害其所有權之虞
    者，得請求防止之。民法第767條第1項定有明文。是以，得
    主張民法第767條第1項之權利者，以物之所有權人為限。本
    件原告主張被告二人之系爭5樓房屋及3樓房屋後陽台突出鐵
    窗部分，違法占用垂降空間，應予拆除。惟原告並非系爭7 
    樓建物之所有權人，此有原告之陳報狀及本院依職權調閱之
    系爭7 樓房屋之建物登記公務用謄本在卷可憑，系爭7 樓房
    屋之所有權人並不包含原告，則原告既非所有權人，自不得
    行使民法第767條第1項此一專屬於所有權人之權利。綜上所
    述，原告之主張，依其所訴事實，在法律上均顯無理由，爰
    不經言詞辯論，逕以判決駁回之。
四、依民事訴訟法第436條第2項、第249條第2項、第78條，判決
    如主文。
中　　華　　民　　國　　111 　年　　6 　　月　　17　　日
                  臺灣臺北地方法院新店簡易庭　　
                              法  官　張淑美 
以上正本係照原本作成。
對於本件判決如有不服，應於收受送達後20日內向本院提出上訴
書狀，上訴於本院合議庭，並按他造當事人之人數附具繕本。
中　　華　　民　　國　　111 　年　　6 　　月　　17　　日
                              書記官  馮姿蓉